臺灣高雄地方法院刑事裁定　　　　　　　　　　　　九十一年度交聲字第五九五號
　　原處分機關　高雄巿交通事件裁決所
　　異　議　人　甲○○
右列異議人即受處分人因違反道路交通管理處罰條例案件，對於高雄巿交通事件裁決
所九十一年十月九日裁字第32-N00000000號處分，聲明異議，本院裁定如左：
    主  文
異議駁回。
    理  由
一、按「汽車駕駛人駕駛聯結車、大客車、大貨車，有使用註銷之駕駛執照駕車之情
    形者，汽車所有人及駕駛人各處新臺幣四萬元以上八萬元以下罰鍰，並當場禁止
    該汽車駕駛人繼續駕駛及扣留其車輛牌照。」道路交通管理處罰條例第二十一條
    之一第一項第五款定有明文。又按「汽車所有人、駕駛人違反道路交通管理，經
    主管機關裁決後逾十五日未向管轄地方法院聲明異議，或其聲明異議經法院裁定
    確定，而不依裁決或裁定繳納罰鍰或不繳送汽車牌照、駕駛執照，罰鍰不繳者，
    按其罰鍰數額，易處吊扣汽車牌照或駕駛執照一個月至三個月；不依期限繳送汽
    車牌照或駕駛執照者，吊銷其汽車牌照或駕駛執照。」道路交通管理處罰條例第
    六十五條第一項第三款定有明文。
二、異議意旨略以：異議人於民國九十年元月六日因車禍毀損之自用車辦理註銷手續
    均無問題，又於九十年七月遺失皮包及駕照，亦於同月份申請新駕照，一切正常
    。直至九十一年元月九日因未帶駕照，被補開罰單，併罰異議人工作之大順行連
    帶罰款，稱異議人駕照被註銷，理由為異議人於八十九年十二月十四日逕行舉發
    照相之罰單未繳，惟如本人罰單未繳，如何能於九十年元月六日辦理自用車註銷
    ？九十年七月如何申請新駕照？註銷異議人駕照無任何通知，令異議人於不知情
    情況下繼續開車而被如此重罰等語。
三、經查，本件異議人於九十一年元月九日十時五十五分許，駕駛車號ＺＭ－三二０
    號自用大貨車行經高雄縣鳳山市○○路，經高雄縣警察局交通警察隊員楊啟斌以
    「未帶駕照」為由開單告發，並移送原處分機關處理，經原處理機關電腦入案時
    發現異議人之駕駛執照已於九十年二月二十四日註銷之事實，有高雄市政府高市
    交裁字第裁32-N00000000號違反道路交通管理事件裁決書及送達證書、高雄縣警
    察局高警交字第N00000000、N00000000號舉發違反道路交通管理事件通知單、高
    雄市政府警察局  (89)高市警刑交相字第70171414號舉發違反道路交通事件通知
    單及電腦裁決查詢報表各一件附卷可證，應為真實，原處分機關依首揭法律規定
    ，裁處異議人罰鍰八萬元，於法有據，並無不當。本件異議為無理由，應予駁回
    。至異議人主張註銷程序不合法云云，並非本件異議程序所能審酌，附此敘明。
四、據上論斷，應依道路交通管理處罰條例第八十七條第二項，裁定如主文。
中      華      民      國    九十一    年     十二     月    二十七    日
                                臺灣高雄地方法院交通法庭
                                    法  官  陳業鑫
右正本證明與原本無異。
如不服本裁定應於送達後五日內向本院提出抗告狀。
                                    書記官  陳素徵
中      華      民      國    九十一    年     十二     月    二十七    日
